# IFRS到底有没有完整版的中文

提问人：叶秋叶秋叶秋 时间：2012-09-30 12:59:01
各位中秋快乐！因为小弟刚刚接触国际会计准则，所以有些问题想问诸位： 1 看过论坛上所有最新版本的IFRS资料，包括推荐主题中的IFRS合并五项准则学习、IFRS准则的摘要（中英文对照版）以及乔元方老师的国际财务报告准则第10-13号，以及陈版主推荐的德勤CASplus的学习网站，就想问问现在各种网站上是否有论坛或者四大有IFRS 2012（Reb Book俗称国际会计准则红皮书）的中文版？ 2 现在看到的版本中多为准则内容的翻译，请问IFRS是否有准则讲解（就是类似于中国的会计准则讲解里面的例子那种形式的），因为IFRS的红皮书里是有示例的，这些示例有翻译么？ 简单地说就是IFRS 2012那些红皮书是否有完全的中文翻译么？谢谢各位高手了，麻烦各位了！

回答人：chenyiwei
《IFRS 2008 bound volume》有官方的中文翻译（全本），但后面几年的合订本很可能没有官方中文译本。 在ISHARE中有IFRS 2012(Bound volume)的英文全文，其中应用指南、举例、结论基础等均有。建议还是看英文原文。

回答人：chenyiwei
最新修订后的IAS 1、IAS 27、IAS 28和IFRS 10~13的官方中文译本（完整版）已经由中国财政经济出版社出版，各位如有兴趣可以到各大网上书城购买。是每个准则一本的单行本。一共 7 本，如果都买的话，总价是 231 元。

提问人：airbit 时间：2012-10-06 15:55:30
回复 chenyiwei 的帖子
请教陈版，IFRS红皮书和蓝皮书有什么区别？谢谢！

回答人：chenyiwei
抱歉，我没有用过纸质版本的IFRS，所以不是很清楚。印象中红皮书应该是包括结论基础等“accompanies, but is not part of a standard”的内容的完整版本。

提问人：叶秋叶秋叶秋 时间：2013-05-22 12:31:49
陈版主，IFRSs 财政部的中英文版本已经买到了，不知道后续的那些什么时候会出版呢？谢谢陈版主啦

回答人：chenyiwei
抱歉，不清楚此事。

提问人：小辣椒 8530 时间：2019-07-23 21:11:24
IFRS准则具体到实务运用时不好衔接，可以直接看IFRIC吗

回答人：chenyiwei
IFRIC仅针对个别案例，不是类似于国内对准则的完整讲解。各准则后附的应用指南（一般是appendix B）可以看作类似于国内的准则讲解和应用指南。